2025-01-13 09:27

---
18.04.2025
Вчера: Занимался актуализацией фронт постановок, выяснял некоторые моменты по стримингу, в постановку по стримингу внес некоторые изменения
Сегодня: Продолжу с фронт постановками и стримингом параллельно, стриминг обсудим с Леной

---
17.04.2025
Вчера: Актуализировал некоторые FE постановки, почитал что нового на страницах отлагательных условий, (вопрос про специальный адаптер в нашей подсистеме)
Сегодня: Планирую продолжить со стримингом, нужно прописать список чувствительных данных и принять решение по паре моментов + продолжу с приведением FE постановок в относительный порядок

---
16.04.2025
Вчера: Отправил на второй круг согласования ТкР, некоторые уже согласовали, переписал согласно алгоритму Данияра автопроверку срока действия ДУЛ, зафиналили вопрос с 60 днями.
Сегодня: Пока ТкР согласуется, продолжу со стримингом + договорились с Яном, немного меня погрузит в тему с инфтерфейсом в реестре

---
15.04.2025
Вчера: Исправлял ТкР по замечаниям согласующих. Помимо прочих замечаний почти весь день искал концы с вопросом по нефункциональным требованиям к методу person/get. Все его используют - никто не знает что писать про него в блок с нефункциональными требованиями, нашли старую RDS, укажем согласно инфы оттуда, посмотрим на реакцию.
Поправил пример ответа от карточки в методе создания проспекта на адаптере.

Сегодня: Нужно запустить второй круг согласования ТкР, + нужно разобраться с рефакторингом автопроверки ДУЛ, созвонимся с Данияром + другие дефекты

---
28.03.2025
Вчера: Напомнил Красюкову создать для нас интерфейс в реестре API, завел заявку на доступ к каталогу сервисов (инфа оттуда нужна для заполнения ТкР, вроде выкрутился не имея доступа, но на будущее надо) Отдал на ревью изменение по автопроверке срока действия ДУЛ, заполнял ТкР
Сегодня: Сегодня дозаполню уже по мелочи и отправим на круг согласования, составлю и отправлю Шахаровой перечень чувствительных данных

---
27.03.2025
Вчера: Долго нудно заполнял разделы с нефункциональными требованиями в ТкР, ходил по аналитикам с вопросами, потому что они отвечают на одни и те же вопросы по разному, и хотелось прийти к чему то поконкретнее, немного удалось позаниматься по стримингу, но в основном по точечным вопросам и коментам Лены. 
Сегодня: Продолжу с ТкР, сегодня ещё нужно Шахаровой составить список чувствительных данных, которые она для нас внесет в ТИС 1491, чтобы мы не вносили их в своих артефактах и могли просто ссылаться туда

---
26.03.2025
Вчера: Заполнял блоки с функциональными требованиями в ТкР, немного уделил времени маппингу атрибутов для стриминга
Сегодня: Продолжу с ТкР, поставил встречу Владу Немыкину по вопросам заполнения нефункциональных требований в ТкР, вроде шарит, обещал помочь + нужно создать диаграмму состояний поручения для ТкР
Внесу изменения в постановку на автопроверки

---
24.03.2025
Вчера: В пятницу = проводил ревью для общего списка текстов ошибок (модалок, тостов, информеров), добавил туда недостающие, те которые есть только на наших макетах, ещё немного подправил постановки на обновление поручения и получения поручения + была встреча с Максимом и Кристиной, подбились по фронтам + была встреча по поводу небольшого рефакторинга на app (тут нужно прям немного рассказать про ext_id и service) так же внёс таблицы, нужные для работы либы стриминга на страницу с лмд 
На выходных немного заполнял ТкР
Внёс инфу ещё по нескольким методам
Сегодня: Продолжу с заполнением ТкР, на самом деле занимает много времени + нужно нужно немного изменить алгоритм автопроверки срока действия ДУЛ, потому что endDate и expirationDate карточка по всей видимости не присылает, нужно будет отталкиваться от даты выдачи

---
21.03.2025
Вчера: Занимался наполнением ТкР, перенёс половину методов + правил постановки по коментам разработчиков + создал раздел "Архив СА" в семейке, куда перенес неактуальные/битые страницы чтобы не захламляли пространство
Сегодня: Продолжу с ТкР-ом, + нужно подправить описание тела ответа методов GET/поруч из-за работ с атрибутом decisionHistory и добавить в постановку на ЛМД таблицы для работы либы стриминга.
Отдельное дополнение по дедупликации mdmId.
Вроде повыяснял, допишу на досуге постановку - вместе подумаем о плюсах и минусах

---
20.03.2025
Вчера: Работал с постановками по комментариям разработчиков, написал архитектору Красюкову по вопросу отрисовки для нас интерфейса чтобы мы могли публиковаться на TYK, начал наполнять ТкР
Сегодня: Продолжу наполнять ТкР, переименовал последнюю, оставшуюся задачу на спринт в заполнение ТкР ч.2

---
19.03.2025
Вчера: Передал Данияру на ревью постановку на планировщик автоматического изменения статусов, была встреча с аналитиком от карточки по вопросу дедупликации, говорят они так же как пишут, загадками какими то, но если без шуток выяснил что алгоритм, который в свой планировщик заложила команда каникул должен работать, но нужно выяснить более важные вещи, нужно ли нам это в принципе, покопаю ещё несколько вопросов - расскажу. Внёс исправления в постановку на обновление поручения, по истории принятия решений - передал Лене
Сегодня: Созвонились с утра с Максимом - буду заполнять ТкР + работа по комментариям по постановкам


---
18.03.2025
Вчера: Написал и передал на ревью постановку на метод автопроверки возраста ребёнка клиента, уточнил все оставшиеся вопросы по планировщику автоматического изменения статуса, ещё не передал на ревью, был синк, спрашивал всякое, ответы перенес в нашу таблицу. По дедупликации и дедедупликации mdmId мне карточка ответила, но запутала ещё сильнее, это они умеют,  вывел на встречу в дионе аналитика от карточки, надеюсь придёт, если придёт зафиналю свои вопросы по дедупликации.
Сегодня: Отдам на ревью постановку на планировщик, так же буду продолжать с темой дедубликации mdmId и начну заниматься с ТКР, нужна будет помощь Максима

---
17.03.2025
Вчера: Возникли осложнения со стримингом, будет неопределенное количество встреч, на которых будет решаться, кто, когда и как будет менять функционал "общего стриминга", встреча - консультация по подключению к справочникам не состоялась, перенесу её куда то на эту неделю. В субботу написал постановку на автоматическое изменение статусов в зависимости от времени пребывания в том или ином статусе.
Сегодня: Перед тем как отдавать эту постановку на ревью, нужно уточнить пару вопросов у аналитиков. Нужно сегодня проговорить с Антоном и Денисом вопрос со стримингом статусов + обсудить вопрос автоматической проверки возраста ребёнка на момент подписания КОД. Помимо этого договорились с Денисом в пятницу что я переименую свою задачу по фронту в задачу по ТКР, и с ним нужно как то начинать.


---
14.03.2025
Вчера: Встретились с Максимом, обсудили работы по фронт постановкам. Писал постановку про дедупликацию mdmId, решил кое-что уточнить у карточки по почте - видимо опять встрял с ожиданием ответа, так же на нашей стороне выяснил что внутренний топик дедупликации тоже в последствии будет переключен на новый адаптер 1442, но нас как слушателей это не затронет. Вносил изменения в постановку по автопроверке возраста ребёнка на момент подписания КОД, есть что обсудить.
Сегодня: Встретимся с Данияром, обсудим постановку на автопроверки, продолжу заниматься с ней. + Вопрос по 2199 и нашему справочнику, вчера поговорили с Максимом про их ситуацию, и есть интересные моменты, как минимум тот, что 2199 тоже нужно указать как потребителя справочника. Ещё Антон, ты говорил что "что то было по 2199 и контрактам", глянь пожалуйста где и что было, пора определяться с тем, какой метод будем у них использовать.
Так же будет встреча с аналитиком из залогов, будет объяснять мне как подключиться к справочнику.


13.03.2025
Вчера: Отправил Шахаровой первую версию наших json для стриминга, параллельно выяснилось что есть ещё один атрибут, который от нас там ждут - признак семейной ипотеки, из справочников, которых ещё нет.
была встреча с аналитиком который будет заниматься новым адаптером с карточкой, передал ему наши постановки на методы создания/обновления проспекта с integration-adapter и проговорили наши опасения по поводу переезда метода получения карточки, кол-во атрибутов, нейминги, типы
Сегодня: Займусь предварительной аналитикой по вопросу дедупликации mdmId и расширению алгоритма автопроверок, постараюсь погрузить Максима в контекст

---
12.03.2025
Вчера: Провели ещё одну встречу с Шахаровой по поводу стриминга, окончательно пришли к выводу, что зависим от доработок на app, подробнее кому интересно расскажу отдельно
Сегодня: Будет встреча с аналитиком который будет по выходным пилить новый адаптер, собьёмся по намерениям.

---
11.03.2025
Вчера: Была встреча с Шахаровой Ольгой, ещё раз пробежались по тому как и куда должны лечь наши атрибуты, договорились что постараюсь побыстрее закончить с json сообщениями, так же обратил внимание, что могут быть некоторые неудобства на выходе из статуса "дозапрос документов", нужно разбираться
Сегодня: json-ы, планирование rock-n-roll

---
10.03.2025
Вчера: Вносил исправления в постановку на метод получения детей по комментариям Лены, исправил постановку на метод обновления проспекта на адаптере, теперь он не работает со СНИЛСом клиента, Переделал диаграмму последовательности залогов в более читаемый вид, отдал на ревью.
Сегодня: Продолжу с темой стриминга, нужно подготовить что то вроде примеров сообщений с нашими атрибутами.

---
07.03.2025
Вчера: Написал очень небольшую, поверхностную страничку про переназначение исполнителя, дополнил постановку на экран формирование заявки описанием алгоритма исчезновения информера "прикрепите обязательные документы", и наконец пришел к финалу вопрос про обновление нами СНИЛСов на карточке клиента, делать мы этого не будем.
Сегодня: после дейли договорились встретиться с Кристиной, ещё поспрашиваю про переназначение, изменю постановку на метод обновления проспекта/карточки на адаптере (уберу оттуда упоминания обновления СНИЛС).
Нужно будет перепроверить диаграмму последовательности на методе залогов, она большая, и может быть немного неактуальная в виду того что мы с Димой обсуждали некоторые моменты и я исправлял в тексте, но мог забыть поправить на схеме.
И настал момент вернуться к методу автопроверок, потому что вопрос с детьми мы зафиналили и можно прописать автопроверку возраста ребёнка клиента на момент подписания КОД (так же это уже пора делать потому что по исправлениям фронт постановок я добрался до подписания код, о чем это я, они опять немного поменяются))


---
06.03.2025
Вчера: Исправлял постановку на "Проверка андеррайтинга пройдена", в процессе пришлось решать несколько сайд квестов в виде структуры json для истории принятия решений, соответственно обсуждений и принятия решений по наполнению соответствующего enum для передачи статуса решения андеррайтера (написал на странице ЛМД про этот enum, отдал на ревью). 
Была встреча с Каликиной по переназначению заявки, что то они там навертели, ну их, будем использовать общее решение, без костылей.
Так же сдвинулась с мёртвой точки тема с изменением снилса, сдвинулась не туда куда хотелось.
Сегодня: Пропишу на фронт постановках работу информера "добавьте обязательные документы", нужно прописать логику согласно типам документов.
И по переназначению напишу нашу собственную страницу, чтобы ссылаться на неё во фронт постановках.

---
05.03.2025
Вчера: Актуализировал FE постановки на экраны:
Принятие решения
Выбор решения по снижению ставки
Была встреча по созданию справочников в ОС РС, 
Сегодня: Продолжу с фронт постановками, есть встреча с аналитиком по вопросу переназначения заявки, для того чтобы точно понять как работать с этим, + будет встреча с Колесником, Нестеровым и ещё кем то по вопросу создания нами нового микросервиса, ответственного за интеграцию с Карточкой (неплохо бы от этого отказаться)

---
04.03.2025
Вчера: Получили финальные макеты семейки, Актуализировал FE постановку на экраны:
Формирование заявки
Направлена в работу
Задал на синке вопрос про тип документа для использования в кейсе с ребёнком инвалидом. Получил ответ что записи с типами документов меняться не будут, они согласованы давно и крепко, можем хардкодить запись "СК-СУМСЭК документ об инвалидности" если он нам подходит, и так же напомню что он в бд отмечен как архивируемый, тоесть будет передеваться в архив. 
Вносил уточнения в постановку на создание/обновление проспекта
Сегодня: Продолжу корректировать фронт постановки, которые уже вообще никак не соответствуют актуальному состоянию макетов, но сначала наверное актуализирую табличку элементов для Кристины. Так же я есть в паре встреч по справочникам для субсидирования

---
03.03.2025
Вчера: 
Пятница: Была ещё одна встреча по стримингу, позадавали вопросы, вносил исправления в постановки по коментам Данияра, решали вопрос с хедерами на методах адаптера. Вопрос с СНИЛСами опять свалился в потенциальные обсуждения через методологов
Суббота: Расширил табличку соответствия между наличием тех или иных кнопок со статусом, актуализировал состояние постановки на экран "Формирование заявки", исправил постановку на путь добавления детей в систему, появился вопрос по типу документа для документа об инвалидности
Сегодня: Нужно обсудить и решить вопрос с типом документа, пока СНИЛС висит, продолжу с FE постановками, 

---
28.02.2025
Вчера: Написал и передал на ревью постановки на метод получения детей клиента для передачи их на фронт, была встреча с УАД, места для наших атрибутов для стриминга данных вроде утверждены (но формально находятся на согласовании), осталось разобраться с частностями
Сегодня: Нужно продолжить пробивать вопрос со СНИЛС, потому что метод сохранения СНИЛСов на блоке, буду вносить правки в постановки по комментариям разработки и поподключаюсь к БД на ифт

---
27.02.2025
Вчера: Отдал на ревью постановки на методы создания и обновления клиента на адаптере, метод создания/обновления проспекта ребёнка на нашем беке и изменённую ЛМД (таблица детей добавилась). Так же была встреча по стримингу данных, в общих чертах ситуация прояснилась, нужно копать подробности. Была встреча с дизайнером, макеты в очередной раз окончательно закончены
Сегодня: Напиши постановку на метод получения детей клиента и отдам на ревью, метод сохранения СНИЛС на частичном блоке, потому что на один вопрос карточка всё таки не ответила, буду вытягивать ответы дальше


---
26.02.2025
Вчера: Из положительного, со второго пинка Антона карточка ответила, тема с детьми согласована, они подтвердили что мы можем спокойно генерить id на своей стороне, часть блоков снята получается.
По СНИЛСам опять непонятно, буду спрашивать дальше. Из не очень положительного, была встреча по общей ЛМД, теме передачи наших атрибутов, тоесть стриминга, а я очень слабо в теме, знаю аналитиков которые должны разбираться, всё выясню.
Сегодня: Постараюсь выдать постановки которые сняты с блока по детям, это прям программа максимум. Так же будет встреча с дизайнером по демонстрации макетов. Поставил встречу аналитику по вопросу стриминга, надеюсь объяснит

---
25.02.2025
Вчера: Выяснил на синке по ФОСП, Чингис сказал что эта тема касается тех, кто получает файлы "из внешнего интернета", для тех кто только крепит файлы к заявке и передаёт их в архив хватит функционала микросервиса doc. Пнул карточку, опять, на этот раз с помощью Антона, результат - молчание. Кристина подсветила момент с тем, что статусы/результаты заявки приходят в разнобой, выяснил что переходя на новую статусную модель кластера, никто и не думал переходить на идентификаторы которые описали на специальной странице сферы, перемаппил заново наши енамы на старые идентификаторы, и выяснил что в БД app ещё и не хватает тех результатов заявки, которые были согласованы, в нашем случае это "Ожидание обратного выкупа" и "Не получены документы по дозапросу", выяснил что сами можем завести на стороне app нужные записи, в общем обидно за державу.
Сегодня: Поточнее пробью тему с добавлением записей и приду к кому нибудь за помощью, что бы записи завести. Нужно ещё раз пнуть карточку, и ещё есть задание от Дениса на перечень полей для карточки. Так же будет встреча с дизайнером, будет показывать прототип.
P.s. так же на синке задал вопрос по использованию топика кафка от карточки для дедубликации mdmId и услышал тишину, никто кроме одной единственной команды похоже этим не озаботился

---
24.02.2025
Вчера: Так как дизайнер до пятницы не успел исправить макеты, я сделал по фронтовым постановкам не так много как хотел, актуализировал описание пары экранов под предыдущие изменения и начал составление таблицы зависимости отображения элементов UI от статусной модели поручения
Сегодня: Нужно окончательно пнуть карточку по нашим вопросам, продолжу с таблицей Будет встреча с дизом по макетам.

---
21.02.2025
Вчера: Написал постановки на  integaration-adapter на методы создания и обновления, но не передавал на ревью, есть пара моментов которые ещё нужно решить с карточкой
Так же Данияр подсветил момент с методом получения снилсов, что обращение может быть как со стороны заёмщика так и со стороны созаёмщика, а алгоритм к этому не готов, подстраховались, спросил у Беленковой подробности по методу 1503 - всё решили.
Сегодня: Начну писать черновики на постановки методы уже нашего бека (создание/обновления проспекта ребёнка, получение детей, обновление снилсов)+ будет встреча с дизайнером по макетам семейки +буду решать вопрос с карточкой, медленно отвечают, а когда отвечают выясняется что осложнений становится больше

---
20.02.2025
Вчера: Мне ответила карточка ФЛ по моим вопросам, как бывает в таких случаях кол-во вопросов стало даже больше, но для начала работы инфы хватит. Начал писать постановки на методы взаимодействия с карточкой на integration-adapter. Сначала напишу на создание проспекта, затем на обновление СНИЛСов, а так как это по сути своей updatePerson туда же можно будет заложить и обновление проспекта ребёнка в случае необходимости.
Сегодня: Продолжу с методами на адаптере, продолжу пинать специалистов карточки чтобы активнее отвечали, если получится, передам в конце дня на ревью постановки на методы в адаптере.

---
19.02.2025
Вчера: Вчера так и не получил ответы на вопросы от карточки - пну, если опять не будут отвечать, подключу Антона в копию.
Взаимодействовал с Кристиной по фронт постановкам, подсветила момент, что одно из наших принятых ранее решений не очень хорошее, вечером созванивались с FE и BE разработчиками - подумали, вывели потенциальное решение, нужно обсудить с Антоном и Денисом, может сразу после дейли?
Сегодня: Нужно подбиться по вопросу и по результату решения возможно уже набросать постановку на метод обновления СНИЛСов 

---
18.20.2025
Вчера: Пока писал черновики поднабрал вопросы к карточке ФЛ, задал их в почте их ведущему СА, жду ответ. Так же поднял на синке вопрос про то где нам стоит делать методы для интеграций с карточкой по вопросу детей и снилсов - на integration-adapter можно их парковать, всё норм, но Юра высказал сомнения в том, что мы всё таки можем на карточке менять СНИЛС сами, без всяких УКД.
Так же спросил про то, ходят ли команды в атомарные релизы, тоесть без ТкР, получил ответ что первая команда часто так ходит, но для остальных почти всегда интеграционные релизы и соответственно ТкР.
Так же внёс несколько изменений во фронт постановки по замечаниям Кристины
+Был вчера вопрос про то "Можно ли крепить документы к закрытой заявке?" - Можно!
Сегодня: Продолжу с постановками на фронт, так же будет интересная встреча с 2199 по вопросу передачи от нас признаков господдержки, от них есть предложение, нужно позадавать вопросы.

---
17.02.2025
Вчера: Написал постановку на метод получения поручения по идентификатору заявки, немного поправил фронт постановки "Формирование заявки" и "Выбор направления заявки" актуализировал там некоторые моменты.
Сегодня: Нужно продолжить с актуализацией фронт постановок, но прежде нужно будет встретиться с Кристиной и пробежаться по тем постановкам, которые я исправлял. Начал писать черновики по интеграции с карточка ФЛ на обновление СНИЛС и создание детей, наберу вопросы - пойду в карточку
Сегодня на синке обсужу вопрос по размещению наших новых методов для взаимодействия с карточкой на integration-adapter

---

14.02.2025
Вчера: Дописал постановку на метод получения снилсов, внёс оговоренные изменения в постановку на ЛМД, расширил в постановке на получение поручения тело ответа (из-за новых атрибутов в таблице) всё передал на ревью разработке
Сегодня: Хочу зайти во фронт постановки по happy path, пробежаться что то актуализировать/дополнить
по вопросам Кристины видно что там некоторые вещи прописаны не очень хорошо
+Нужно обсудить ряд вопросов

---

13.02.2025
Вчера: Полдня во встречах, начал постановку на метод получения СНИЛСов
Сегодня: Продолжу с постановкой на СНИЛСы, внесу изменения в постановку ЛМД, нужно обсудить риски с блоком СНИЛС

---

12.02.2025
Вчера: Было планирование, была встреча с СА по задаче переназначения исполнителя заявки, более-менее выяснил что как, взял их постановки, можем переиспользовать
Сегодня: Возьму в работу задачу по созданию метода для передачи на фронт информации о снилсах заёмщика/созаёмщика/поручителя и параллельно ещё буду делать задачу по обновлению ЛМД

11.02.2025
Вчера: Вынес на обсуждение вопрос по блоку "История принятия решений", пришли к решению, была встреча с Владом Немыкиным и Максимом Пугачевым, поотвечал на вопросы по FE, сделал раздел с беклогом, внёс туда задачи. Связался с аналитиком, который занимался задачей переназначения исполнителя заявки - будет встреча
Сегодня: дохрена встреч

---

10.02.2025
Вчера: Разбирался по вопросам, поступающим от ревью, поподробнее выяснил маппинг на поле "Наименование залоговой ценности" в ответе от 3303, нашел нужный справочник
Сегодня: Вынес на синк аналитиков вопрос по артефактам. Частично разобрался с блоком "История принятия решений", оно же история заявки, нужно прокопать глубже, возможно переиспользуем решение первой команды, так же продолжу с сопровождением фронта

---

07.02.2025
Вчера: Изменил список автоматических проверок на этапе проведения повторных проверок, внёс в ЛМД признак электронного подписания КОД для хранения клиентского выбора, созванивались с Данияром, решали последние вопросы по рефакторингу создания поручения, передал на ревью постановку на метод получения информации по залогу 
Сегодня: По мере ревью возникает много вопросов, нужно решать, продолжу с темой обновления снилсов, почитаю что есть по вопросу интеграции с КФЛ

---

06.02.2025
Вчера: Писал постановку на метод получения информации об объекте обеспечения, была парочка интересных встреч
Сегодня: Осталось немного подправить, перечитать, сделать диаграмму последовательности и отдать на ревью в разработку, так же накопилось несколько мелких вопросов-исправлений

---

05.02.2025
Вчера: Убрал из постановки на ЛМД инфу о таблице планировщика, писал постановку на метод получения информации об объекте обеспечения, получил от Антона инфу о том где и у кого брать инфу по переназначению заявки.
Сегодня: продолжу писать постановку на метод, так же будут две встречи, по поводу флага инвалидности и с безопасником

---

04.02.2025
Вчера: Убрал из постановок проверку валидности суммы кредита, завел в статусах поручения служебный статус для помечания ошибочных поручений, дописал изменение постановки на создание поручения с учетом неудаления косячных записей и помечания их новым статусом, внёс новый статус в автопроверку на дубликат
Сегодня:
Нужно принять окончательное решение по вопросу удаления логики шедулера из метода создания поручения, считаю что это можно сделать!
Передал на ревью Данияру все изменения что вчера вносил, продолжу заниматься постановкой на взаимодействие с 3303, так же получил инфу по отображению ошибок на фронте, нужно читать, от Антона поступила информация что будет добавлен функционал перевода заявки на подразделения и пользователей в процессе работы, нужно уделить внимание.

---

03.02.2025
Вчера:
Закончил с черновиком по интеграции с 3303, собрались с разработкой, сбились на общем видении, осталось это оформить в конкретные постановки, будет новый эндпоинт.
Так же открылся вопрос неактуальности наличия шедулеров на создании и обновлении заявки в виду ошибки аналитики, нужно окончательно зафиналить вопрос на свежую голову
Сегодня:
Собственно этими постановками и займусь, будет синк аналитики в 16.30

---
31.01.2025
Вчера:
Написал постановку на изменение тела ответа метода получения инфы о клиенте на integration-adapter. Написал черновик по интеграции с 3303, участвовал в увлекательной переписке с представителями Карточки ФЛ
Сегодня:
Впишу в черновик ещё пару мыслей и нужно будет собраться и обсудить. Так же продолжу с вопросом по флагу инвалидности. 

---
30.01.2025
Вчера: общался по интеграции с 1442, получил постановку на изменение обновление данных, нужно изучать ,Согласовал изменения на адаптере под нас можно писать постановку , была большая подробная встреча по использованию метода от 3303
Сегодня: 
Давайте напишу постановку на изменения в адаптере, и хочу накидать черновик по использованию метода от 3303 и заполнению блока "информация о недвижимости", мыслей там куча, нужно как то оформить что бы было что обсуждать, потом какой нибудь мозговой штурм проведем по итогу

---
29.01.2025
Вчера: Планировали задачи на спринт, была встреча с архитектором, подбились финально на то, что идём в карточку ФЛ напрямую, без УКД
Начал трясти тему с нашей доработкой на адаптере, сейчас он не передаёт инфу о родственниках. Вопрос с интеграцией с 1442 в плане детей подвешен.
Сегодня:
 В плане СНИЛС буду писать аналитику который этим занимался, так же будет встреча с аналитиком от залогов по методу получения инфы для нашего блока о недвижимости

---
28.01.2025
Вчера: Немного поменял постановку на автопроверки. Искал атрибуты, нужные для блока "Недвижимость", нашел всё ,с помощью аналитика от обеспечения.
Сегодня:
Выясню ещё пару моментов по залогу, нужно что то решать с методом PUT

---
27.01.2025
Вчера: Изучал инфу КФЛ по нашей теме со снилсами и детьми, изучал инфу по залогам, по методу от 3303 (у нас есть адаптер на который этот метод даже прокинут уже, нужно копать, свяжусь с аналитиками которые это уже делали)
Так же начал проталкивать через архитектора тему с созданием нашего ТКР чтобы понемногу его готовить
Сегодня:
Поступила информация о проблемах с publicId нужна проработка использования альтернативного метода от 1503 на нашем методе автоматических проверок, поищу в ответе от "Обеспечения" наши атрибуты из блока "Недвижимость"

---
24.01.2025
Вчера:
Было много работы по изменениям ЛМД, ввиду вырезания ручных проверок, так же вносил изменения в метод создания поручения и получения поручения.
Начал копать тему с Карточкой ФЛ по снилсам и детям
Сегодня:
Продолжу изучать инфу по интеграции с КФЛ на обновление данных. Так же в 14.00 будет какое то обучение по АВЭ и АПД

---
23.01.2025
Вчера: Закончил с изменением постановки на печатную форму, исправлял нейминг некоторых проверок, взаимодействовал с Владом по постановкам на фронт. 
Сегодня:
Нужно решать судьбу метода обновления поручения, сяду изучать артефакты по интеграции с карточкой, которые нам дали на встрече

---
22.01.2025
Вчера:
Была встреча с 1442, получил ссылки на документацию по интеграции с целью изменения данных клиента, нужно читать.
Пересматривал ЭФ, пришлось немного менять сущность "Поручение", надвигающийся на метод рефакторинг будет немного расширен, начал работать с новой формой заявления
Сегодня:
Продолжу с формой заявления, в течении пары часов передам Антону то как я вижу предзаполнение, когда согласуем поправлю постановку

---
21.01.2025
Вчера:
Добил постановку на метод создания поручения, немного подправил шедулер создания, написал постановку на шедулер обновления поручения.
Сегодня:
Нужно браться за изменившуюся печатную форму заявления и постановки на фронт
(либо начать фронт, либо исправлять ПФ
отправить что нибудь ещё на ревью (проверки разделить))

---
20.01.2025
Вчера:
Дополнил постановку на шедулер создания. Обсудил с аналитиком-ревьюером проблемы в оформлении наших постановок, актуализировал статусную модель согласно новой версии БТ. Закончил со статусной моделью, Данияр может менять енамы. 
Сегодня:
Добил автопроверку на дубликат заявки, вернулся к методу создания поручения с вопросами по ошибкам группы 400 от app и интеграцией с автоназначением исполнителя. Исправил оформление пары постановок и переоправил на ревью (так же сегодня синк аналитиков на котором поднимем вопрос по недублированию заявок)

---
17.01.2025
Вчера:
Переписал постановку на шедулер создания, был на встрече ДЕМО кластера, отправил не ревью аналитиков наши постановки
Сегодня:
Буду писать постановку на шедулер обновления, актуализирую постановки под новую версию БТ

---
16.01.2025
Вчера:
Выяснял некоторую инфу по карточке клиента для метода формирования печатной формы, обсуждали с Сергеем вопрос по справочникам автоназначения, дописывал постановку на шедулер, разбирался с автопроверками, отдал на ревью постановку на шедулер создания.
Сегодня:
Буду дополнять описание шедулера создания если понадобится и буду писать шедулер обновления

---
15.01.2025
Вчера:
Работал с автопроверками, начал писать постановку по шедулеру создания заявки.
Сегодня: по мере поступления инфы продолжу с автопроверками, допишу первую версию постановки по шедулеру - отдам разработке на ревью. По справочникам автоназначения введу Сергея в курс дела, будем через Никиту Барышова прорабатывать вопрос

---
14.01.2025
Вчера:
Исправлял постановку на формирование печатной формы, прописал автопроверку соответствия кредитной программы
Снова писал в 1503 чтобы прояснить вопросы по оставшимся автопроверкам, в итоге пришлось задействовать Антона
Сегодня:
Продолжу с автопроверками, буду заниматься справочниками автозаполнения, на первый взгляд вся необходимая инфа есть.

---
13.01.2025
Вчера
Была пара важных встреч, продолжил с автопроверками, дописывал алгоритм, дополнял описание проведения проверок

Сегодня:
Продолжу с автопроверками (Антон скинул мне инфу по одной из важных проверок, нужно описывать), актуализирую статусную модель в постановках, согласно утверждённой версии, скинули инфу по заполнению справочников автоназначения, нужно разбираться + завести БО через Мажуль/Бахмат

---


Начало было положено с целью более собранного, эффективного ответа на дейликах. Посмотрим на сколько этой затеи хватит.
















